# 研发支出的账务处理问题

提问人：shenji_go 时间：2020-10-30 08:05:05
请教陈版主，我们有一个共同开发的合同，我们很确定最后能成功并且可以拿到批件，这个研发项目总投资 200万，我们出百分之70%（ 140 万）委托乙方做，材料设备那些费用都在人家乙方，最后成果是归我们的，这70%的钱也分三次打入乙方账户。实际研发都在乙方做，我们只出钱。请问账务处理该怎么做呢？需要过往来，资本化，结转成本这些么？

回答人：chenyiwei
可参考：《瑞华研究 2010 ～ 2019 汇编》之“问题1-2-4（外包的开发活动的相关支出的资本化问题）”、“问题1-2-5 （关于委托开发的技术能否资本化的问题）”。